臺灣高等法院臺中分院刑事裁定　　　　 94年度交抗字第462號
抗　告　人
即受處分人　甲○○
上列抗告人因聲明異議案件，不服臺灣臺中地方法院中華民國94
年6月27日裁定（94年度交聲字第316號）提起抗告，本院裁定如
下：
    主  文
抗告駁回。
    理  由
一、按汽車駕駛人轉彎時，不依標誌、標線、號誌指示者，處新
    臺幣六百元以上一千八百元以下罰鍰，並記違規點數一點，
    道路交通管理處罰條例第四十八條（原裁定贅引第一項）第
    二款、第六十三條第一項第一款定有明文。
二、原裁定以抗告人即受處分人（下稱受處分人）甲○○駕駛車
    牌Ｃ六－九六八０號自小客車於民國（下同）九十四年元月
    十四日十五時四十九分行經台一五八線虎尾段不依號誌之指
    示行駛，經警舉發之事實，有雲林縣警察局舉發道路交通管
    理事件通知單及雲林縣警察局九十四年四月六日雲警交字第
    ０九四０００三一二四號函等各一份附卷可稽，並經案發當
    日負責舉發之警員陳建興到庭結證稱：「受處分人是走偏左
    路線，但是要等到左轉燈亮，才能行駛那條偏左路線，綠燈
    只能直行與右轉，所以受處分人違規」等語。按道路交通管
    理處罰條例第七條第一項規定：「道路交通管理之稽查、違
    規之紀錄，由交通勤務警察，或依法令執行交通稽查任務之
    人員執行之」，而警察為維持交通秩序，依法執行職務，立
    場應是客觀公正，且與受處分人素不相識，亦無宿怨，當無
    設詞誣攀之理，是其所為證言，應屬真實可信。爰認受處分
    人辯稱：伊係看到綠燈才走偏左路線，不是左轉云云，並不
    足取，並維持原處分機關（交通部公路總局台中區監理所豐
    原監理站）援引首揭規定所為之處分（裁處受處分人罰鍰新
    台幣六百元，並記違規點數一點），而駁回受處分人之聲明
    異議，經核於法並無違誤。
三、受處分人抗告意旨略以：（一）伊行經該路口為綠燈走偏左
    路線，該路口較為複雜，有左轉、偏左、稍偏右及右轉方向
    ，依一般正常用路人常理觀念，左轉需俟左轉燈亮時方可左
    轉，惟伊係綠燈行偏左路線且該路口並無標誌、號誌指示綠
    燈不得走偏左路線，而以此處罰伊，實有違法治國家應有之
    行政作為。（二）依行政罰法第七條之規定：違反行政法上
    義務之行為非出於故意或過失者，不予處罰，伊未具此受罰
    之主觀要件，不應因此而受責難。（三）伊與值勤警員素不
    相識亦無宿怨，其證言亦屬真實可信，惟對於事實之認定及
    法條之適用與伊之認知有所差異。爰請求撤銷原裁定，更為
    適當的裁定云云。
四、經查本件受處分人駕駛車牌Ｃ六－九六八０號自小客車於上
    開時間行經台一五八線虎尾段不依號誌之指示規定行駛之違
    規事實，已甚明確，原處分機關援引首揭規定裁處受處分人
    罰鍰新台幣六百元，並記違規點數一點，於法並無不合。至
    上開路口縱較為複雜，有左轉、偏左、稍偏右及右轉方向，
    惟受處分人仍應遵守交通號誌，以維交通秩序，尚不得以該
    路口較為複雜，即遽為免責之事由。另受處分人於行經上開
    路口，未待轉換紅燈左轉綠色箭頭指示燈亮時，即貿然左轉
    或偏左行駛，亦難認其並無違規之認識。況原處分機關依憑
    首揭規定裁處受處分人上開處分，於法洵屬有據，原裁定予
    以維持，並無違誤。受處分人抗告意旨徒以上開路口較為複
    雜及其並無違規之認識等由，指摘原裁定不當，並無理由，
    應予駁回。
五、據上論結，應依道路交通案件處理辦法第二十六條、刑事訴
    訟法第四百十二條，裁定如主文。
中　　華　　民　　國　　94　　年　　8　　月　23       日
            刑事第八庭  審判長法  官  羅  得  村
                              法  官  陳  毓  秀
                              法  官  劉  榮  服
上列正本證明與原本無異。
不得再抗告。
                              書記官  周  巧  屏
中　　華　　民　　國　　94　　年　　8　　月　　24     日
                                                      Ａ
